【裁判字號】    89,交訴,2
【裁判日期】    890229
【裁判案由】    過失致死
【裁判全文】
臺灣臺東地方法院刑事判決                            八十九年度交訴字第二號
    公  訴  人  臺灣臺東地方法院檢察署檢察官
    被      告  甲○○
右列被告因過失致死案件，經檢察官提起公訴 (八十九年度偵字第八一號)，本院判
決如左：
    主      文
甲○○從事業務之人，因業務上之過失致人於死，處有期徒刑陸月。緩刑貳年。
    事      實
一、甲○○是以修理電器維生，平日則是開著車牌號碼ＩＸ─三五四九號的自用小貨
    車載送修理的電器，駕駛小貨車是一種附隨性的業務，屬於從事業務之人。在民
    國八十八年十月二十四日的傍晚，大約五點四十分左右，甲○○開著自用小貨車
    沿著省道臺九線，由臺東縣卑南鄉往臺東市的方向（由西向東）行駛，在開到省
    道臺九線臺東縣卑南鄉○○村○○路五０一號時，本來就應該注意開車時的車前
    狀況，並且應隨時採取必要的安全措施，以避免車禍的發生，而當時的行車視線
    良好，並沒有不能注意的事情發生，不料，甲○○並沒有遵守行車安全的注意義
    務，沒有注意到車前的狀況，剛好前方有行人謝彩炎違規走在快車道上，以致閃
    煞不及，撞倒謝彩炎，造成謝彩炎的頭部受到重創，經緊急送醫救治，在當天晚
    上（二十四日）十點二十五分左右，因顱內、腹內大量出血而不治死亡。而甲○
    ○馬上在肇事之後，在犯罪未被有偵查犯罪職權之人發覺前，託路人向臺東縣警
    察局臺東分局卑南派出所報案，自首而接受裁判。
二、本案是臺灣臺東地方法院檢察署檢察官自動檢舉而偵查起訴。
    理      由
一、對於在右述的時間、地點，因為自己的開車疏失發生車禍，因而造成被害人謝彩
    炎死亡的犯罪事實，被告甲○○在警察訊問時以及檢察官偵查中都已明白承認，
    並且有道路交通事故調查報告表、臺東縣警察局大武分局太麻里分駐所相驗案件
    初步調查報告表和現場照片多張附在檢察官相驗卷內可以證明。而且本案的被害
    人確實是因為本件車禍，才造成死亡的事實，也經過臺灣臺東地方法院檢察署檢
    察官督同法醫師相驗明確，分別製有相驗屍體證明書、驗斷書及勘驗筆錄附卷可
    以證明。按汽車駕駛人在行駛時，應注意車前狀況，隨時採取必要之安全措施，
    道路交通安全規則第九十四條第三項有明文規定。被告開車行經肇事地點，自然
    應該依照規定，保持行車安全的注意義務駕駛車輛，並且做好隨時停車的準備，
    以免發生車禍，再加上，當時行車的視線良好，並沒有不能注意的情形出現，被
    告竟然疏於注意，以致肇事，並且造成被害人死亡的結果，被告的行為當然具有
    過失，並且被告的過失行為，確實是造成被害人死亡的原因，兩者之間具有相當
    的因果關係。而被告平時是以開車維修電器為業，已經被告在本院審理中陳述無
    誤，此一開車運送電器的行為，屬於維修電器的一種附隨性行為，應包括在業務
    的範圍之內。故本件事證明確，被告因為業務上的過失行為而致人於死的犯罪行
    為應可認定。附帶說明的是；被告在本院審理中抗辯說：「他沒有過失」，此一
    抗辯，並不可採，因為被告在本件車禍當中，開車具有疏失，已被八十八年十二
    月二十四日，臺灣省花東區車輛行車事故鑑定委員會以八八花鑑字第八八五七二
    號函，鑑定出「甲○○駕駛小貨車，未注意車前狀況，為肇事主因」，所以，本
    院沒有採信被告的辯解。
二、被告所觸犯的罪名是；刑法第二百七十六條第二項的業務過失致死罪。而被告在
    肇事之後，就馬上請路人向警察機關報案，並且表明肇事者就是被告，此一經過
   事實，警員沙俊安（就是到現場處理車禍的臺東縣警察局臺東分局卑南派出所警
    員）也有書面報告可以證實，所以，被告的行為，乃是對於未被發覺的犯罪自首
    並且接受裁判，依刑法第六十二條前段的規定：「對於未發覺之罪自首而受裁判
    者，減輕其刑」，故應減輕被告本件犯罪的刑度。於是，本院在審酌被告犯罪的
    手段，本件車禍中雙方過失的輕重程度與所生的損害，而且被告事後已經和死者
    的家屬達成和解，有調解書附卷可證，以及被告犯罪後的態度等一切情狀之後，
    量處如主文所記載的刑罰。另外，被告並未曾受有期徒刑以上刑的宣告，可參閱
    附在本院卷內的臺灣臺東地方法院檢察署刑案資料查註紀錄表，被告經過此一血
    的教訓之後，應該警惕在心，而不會再度犯罪，本院因而認為對被告所宣告的刑
    罰，以暫時不執行比較適當，所以，一併宣告緩刑二年，給他一個改過自新的機
    會。
據上論斷，應依刑事訴訟法第二百九十九條第一項前段，刑法第二百七十六條第二項
、第六十二條前段、第七十四條第一款，罰金罰鍰提高標準條例第一條前段，判決如
主文。
本案經檢察官劉昀到庭執行職務
中      華      民      國      八十九    年      二    月      二十九  日
                                  臺灣臺東地方法院刑事庭
                                      法  官  甘  大  空
右正本證明與原本無異。
如不服本判決，應於判決送達後十日內，向本院提出上訴狀。(須附繕本)
「切勿逕送上級法院」
                                      書記官  賴  淑  芬
中      華      民      國      八十九    年      三    月        六    日
附記：
刑法第二百七十六條第二項：
從事業務之人，因業務上之過失犯前項之罪者，處五年以下有期徒刑或拘役，得併科
三千元以下罰金。


司法院資訊處製作；財團法人民間司法改革基金會備份。
